【裁判字號】    88,上訴,1760
【裁判日期】    890329
【裁判案由】    毒品危害防制條例
【裁判全文】
臺灣高等法院臺南分院刑事判決            八十八年度上訴字第一七六號    Ｇ
      上  訴  人
      即  被  告  甲  ○  ○
      指定辯護人  本院公設辯護人  乙  ○  ○
右上訴人因違反毒品危害防制條例案件，不服臺灣臺南地方法院八十八年度訴字第七
六一號中華民國八十八年十月四日第一審判決（起訴案號：臺灣臺南地方法院檢察署
八十八年度偵緝字第四五九號），提起上訴，本院判決如左：
      主      文
原判決撤銷。
甲○○連續販賣第二級毒品，累犯，處有期徒刑捌年拾月。
扣案安非他命壹小包（淨重０．一九九二克，取樣０．０二二三克；驗餘淨重０．一
七六九克）沒收銷燬之；序號0000000000號呼叫器壹只沒收。另販賣毒品
所得新台幣壹萬壹仟元沒收，如全部或一部不能沒收時，以其財產抵償之。
      事      實
一、甲○○於八十六年間曾因違反麻醉藥品管理條例，經臺灣臺南地方法院判處有期
    徒刑六月，如易科罰金以三百元折算壹日，而於八十七年四月七日執行完畢，猶
    不知悔改，仍基於概括之犯意，意圖牟利，自八十八年一月間起至同年二月十日
    止，以打0000000000號呼叫器之聯絡方式，連續在台南市○○路○段二三四巷六
    號，以每包新台幣（下同）二千元之價格，非法販賣第二級毒品安非他命給許進
    旭，計三次，得款六千元，又基於同一概括犯意於八十八年一月二十五日前後，
    在台南市○○區○○街八五號四樓以一千元之代價販賣一包安非他命與吳佳純吸
    用，並於同年一月底至二月五日止，在台南市○○區○○街八五號四樓提供安非
    他命與吳佳純吸用二、三次，以換取居住上址之利益，復基於同一販賣安非他命
    之概括犯意，於八十八年一月間以二千元之代價，販賣二次安非他命與莊敏男吸
    用，並提供安非他命與莊敏男吸用四、五次，以換取居住莊敏男家之利益。嗣於
    八十八年二月十日十二時十五分許，由黃盈智載其至台南市○○路○段海龍王餐
    廳前，欲販賣安非他命給許進旭時，當場為警查獲，並扣得供販賣安非他命所用
    之安非他命一小包（淨重０．一九九二克，取樣０．０二二三克；驗餘淨重０．
    一七六九克）、序號0000000000號呼叫器壹只。
二、案經台南市警察局報請台灣台南地方法院檢察署檢察官偵查起訴。
      理      由
一、上訴人即被告甲○○於原審矢口否認有販賣安非他命給許進旭等人之犯行，並於
    原審審理中辯稱：「我沒有賣給許進旭、莊敏男、吳佳純，他們都是我的朋友，
    我被抓那天是要拿安毒給許進旭，沒有報酬，因許說腳受傷，我才拿過去給他，
    我們兩人在缺安非他命時會交換有無，我沒有住過莊敏男的家，沒賣安非他命給
    他」等語（見原審卷第六六頁）。惟查右揭事實業據許進旭、吳佳純、莊敏男分
    別於警訊、偵查及原審審理中指述在卷（見警訊卷八十八年二月十日訊問筆錄，
    偵查卷二四二三號第二六頁～五九頁，原審卷第五七頁）。又被告甲○○確有持
    安非他命欲販賣給許進旭時，為警查獲，並扣得安非他命一小包，此有台南市警
    察局移送書可按。被告若非販賣，豈會請黃盈智自台南縣西港鄉去載其將此價格
    昂貴之物無償送至台南市○○路○段給許進旭？且被告與許進旭確有互易安非他
    命之行為亦為被告所自承，而互易為以物易物之有償行為，是被告顯藉其提供安
    非他命與證人許進旭、莊敏男、吳佳純以此行為獲取金錢及其他財產上之不法利
    益，足認被告有販賣犯行，此外，並有扣案供販賣安非他命所用之安非他命一小
    包（淨重０．一九九二克，取樣０．０二二三克；驗餘淨重０．一七六九克）、
    序號0000000000號呼叫器壹只可稽，而經本院將扣案之顆粒送請鑑驗
    結果，該顆粒含有甲基安非他命成份等情，亦有憲兵司令部刑事鑑識中心八十九
    年一月十九日鑑驗通知書附卷足稽，是被告甲○○有上開販賣第二級毒品安非他
    命之犯行，已彰彰明甚，本件事證明確，被告犯行足堪認定。
二、核被告甲○○販賣第二級毒品安非他命，所為係犯毒品危害防制條例第四條第二
    項之販賣第二級毒品罪。被告先後多次販賣安非他命犯行間，時間緊接，犯罪構
    成要件相同，顯均係基於概括之犯意反覆為之，應依連續犯之規定論以一罪並依
    法加重其刑，法定刑無期徒刑部分，依法不得加重。被告非法持有安非他命之低
    度行為，已為其進而販賣之高度行為所吸收，不復另論。又被告甲○○於八十六
    年間曾因違反麻醉藥品管理條例，經臺灣臺南地方法院判處有期徒刑六月，如易
    科罰金以三百元折算壹日，而於八十七年四月七日執行完畢，有本院被告全國資
    料紀錄表在卷可按，其於五年之內再犯本件有期徒刑以上之罪，為累犯，應依法
    遞加重其刑，法定刑無期徒刑部分，依法亦不得加重。原審予以論罪科刑，並量
    處有期徒刑八年十月，固非無見。唯查：（一）扣案之顆粒一包，原審未送鑑定
    ，即逕予自行認定係安非他命，即有未洽。（二）又扣案之燈泡壹個、橡膠管壹
    條、玻璃管壹枝，應係被告甲○○施用安非他命所用之物，而非被告販賣安非他
    命所用之物，惟原審卻仍將此部分扣案之物品於販賣安非他命項下沒收，亦有未
    洽。（三）另販賣毒品所得新台幣壹萬壹仟元已屬價額，如全部或一部不能沒收
    時，以其財產抵償之即可，惟原審卻仍載如全部或一部不能沒收時，追徵其價額
    ，顯亦有未洽。（四）又本件並無罰金罰鍰提高標準條例之適用，惟原審卻贅引
    罰金罰鍰提高標準條例第二條，現行法規所定貨幣單位折算新臺幣條例第二條之
    法條，亦有未洽。被告上訴意旨猶執前詞，否認犯罪，雖不足採，惟原判決既有
    可議，自應由本院將原判決撤銷改判。爰審酌被告品行、犯罪之目的、手段、被
    告販賣毒品，戕害他人身體健康甚鉅，對社會秩序損害非輕，及其販賣之數量、
    時間長短、犯罪後飾詞圖卸毫無悔意等一切情狀，量處如主文第二項所示之刑，
    以資懲儆。
三、又扣案之安非他命一小包（淨重０．一九九二克，取樣０．０二二三克；驗餘淨
    重０．一七六九克）係屬查獲之毒品，依毒品危害防制條例第十八條第一項前段
    宣告沒收並銷燬之，另扣案之序號0000000000號呼叫器壹只，為被告
    所有，業據被告供明在卷，係供被告犯罪所用之物，應依法宣告沒收。被告以每
    次二千元之代價，共販賣三次予許進旭、販賣二次與莊敏男，以一次壹千元之代
    價販賣與吳佳純，業據證人許進旭、莊敏男、吳佳純證述明確，是被告販賣毒品
    所得至少應為現金一萬一千元，為犯罪所得之財物，雖未扣案，然不能證明業已
    費失，併依毒品危害防治條例第十九條第一項之規定宣告沒收，如全部或一部不
    能沒收時，以其財產抵償之。又扣案之燈泡壹個、橡膠管壹條、玻璃管壹枝，應
    係被告甲○○施用安非他命所用之物，而非被告販賣安非他命所用之物，此部分
    本院認不宜於本件沒收，亦此明。
四、被告甲○○經合法傳喚，無正當理由不到庭，爰不待其陳述逕行判決。
據上論斷，應依刑事訴訟法第三百六十九條第一項前段、第三百六十四條、第三百七
十一條、第二百九十九條第一項前段，毒品危害防制條例第四條第二項、第十八條第
一項前段、第十九條第一項，刑法第十一條前段、第五十六條、第四十七條，判決如
主文。
本案經檢察官楊治宇到庭執行職務。
中    華    民    國      八十九      年      三      月      二十九    日
                                  臺灣高等法院臺南分院刑事第六庭
                                      審判長法官  林    金    村
                                            法官  戴    勝    利
                    法官  顏    基    典
右正本證明與原本無異。
如不服本判決，應於判決送達後十日內向本院提出上訴狀，其未敘述理由者並應於提
出上訴狀後十日內向本院補提理由書（應附繕本)。
                                      法院書記官  呂    嘉    文
中    華    民    國      八十九      年      三      月      三十      日
附錄本判決論罪科刑法條：
毒品危害防制條例第四條
製造、運輸、販賣第一級毒品者，處死刑或無期徒刑；處無期徒刑者，得併科新臺幣
一千萬元以下罰金。
製造、運輸、販賣第二級毒品者，處無期徒刑或七年以上有期徒刑，得併科新臺幣七
百萬元以下罰金。
製造、運輸、販賣第三級毒品者，處五年以上有期徒刑，得併科新臺幣五百萬元以下
罰金。
製造、運輸、販賣專供製造或施用毒品之器具者，處一年以上七年以下有期徒刑，得
併科新臺幣一百萬元以下罰金。
前四項之未遂犯罰之。


司法院資訊處製作；財團法人民間司法改革基金會備份。
